臺灣高雄地方法院民事裁定
110年度消債職聲免字第119號
聲　請　人
即  債務人　林鈞蓬（原名：林芸瑩、林淑珠）
　　　　　　　　　　000000000000000000000000000000000000
00000000000000000000000000000000000000000000000000
代　理　人　凌進源律師
相對人即債　國泰世華商業銀行股份有限公司
權人　　　　　　　　000000000000000000000000000000000000
法定代理人　郭明鑑　00000000
代　理　人　吳俊鴻　000000000000000000000000000000000000
相對人即債　玉山商業銀行股份有限公司
權人　　　　　　　　000000000000000000000000000000000000
00000000000000000000000000000000000000000000000000000000
法定代理人　黃男州　00000000
代　理　人　朱逸君　000000000000000000000000000000000000
相對人即債　遠東國際商業銀行股份有限公司
權人　　　　　　　　00000000000000000000000000000000000
00000000000000000000000000000000000000000000000000000000
法定代理人　周添財　00000000
　　　　　　　　　　000000000000000000000000
　　　　　　　　　　00000000000000000000000000000000
相對人即債　華南商業銀行股份有限公司
權人　　　　　　　　000000000000000000000000000000000000
法定代理人　張振芳　00000000
代　理　人　賴麗慧　000000000000000000000000000000000000
相對人即債　滙豐（台灣）商業銀行股份有限公司
權人　　　　　　　　00000000000000000000000000000000000
法定代理人　麥康裕　00000000
　　　　　　　　　　000000000000000000000000
　　　　　　　　　　000000000000000000000000000
相對人即債　台北富邦商業銀行股份有限公司
權人　　　　　　　　000000000000000000000000000000000000
法定代理人　程耀輝　00000000
　　　　　　　　　　000000000000000000000000
　　　　　　　　　　00000000000000000000000000000000000
相對人即債　凱基商業銀行股份有限公司
權人　　　　　　　　000000000000000000000000000000000000
0000000000000000000000000000000000000000000000000000000
法定代理人　魏寶生　00000000
　　　　　　　　　　000000000000000000000000
　　　　　　　　　　000000000000000000000000000000000000
相對人即債　合作金庫商業銀行股份有限公司
權人　　　　　　　　00000000000000000000000000000000000
法定代理人　雷仲達　00000000
代　理　人　卓士雄　000000000000000000000000000000000000
相對人即債　台灣金聯資產管理股份有限公司
權人　　　　　　　　000000000000000000000000000000000000
法定代理人　施俊吉　00000000
　　　　　　　　　　000000000000000000000000
　　　　　　　　　　00000000
相對人即債　滙誠第一資產管理股份有限公司
權人　　　　　　　　000000000000000000000000000000000000
法定代理人　莊仲沼　00000000
　　　　　　　　　　000000000000000000000000
　　　　　　　　　　00000000
相對人即債　元大國際資產管理股份有限公司
權人　　　　　　　　00000000000000000000000000000000000
0000000000000000000000000000000000000000000000000000000
法定代理人　宋耀明　00000000
代　理　人　楊富傑　000000000000000000000000000000000000
相對人即債　新加坡商艾星國際有限公司台灣分公司
權人　　　　　　　　00000000000000000000000000000000000
法定代理人　曾慧雯　00000000
　　　　　　　　　　000000000000000000000000
　　　　　　　　　　00000000000000000000000000000000000
相對人即債　蔡金泉　00000000000000000000000000000000000
權人　　　　　　　　　
上列聲請人即債務人因消費者債務清理事件聲請免責，本院裁定
如下：
    主  文
聲請人林鈞蓬（原名：林芸瑩、林淑珠）不予免責。
    理  由
一、本案基礎事實
　　查聲請人即債務人曾經前置調解不成立，而於民國109年2月
    6日聲請清算，經本院以109年度消債清字第28號裁定自109
    年3月17日下午4時開始清算程序，嗣因財產不敷清償相關債
    務及費用，本院乃於110年4月30日以109年度司執消債清字
    第41號裁定終結清算程序確定，普通債權人未同意免責。
二、本件經本院裁定終結清算程序確定，依消費者債務清理條例
    第132條、第133條、第134條之規定，本院應就聲請人是否
    應予免責（即無前開條例第133條、第134條規定之要件）進
    行審理，茲說明如下：
　㈠消債條例第133條前段
　1.本院裁定開始清算程序後，聲請人之財產及所得
　　⑴聲請人的財產
　　　查聲請人名下無財產，每月領取國民年金新臺幣（下同）
      4429元，109年7月、110年5月、6月各領取紓困補貼各200
      00元，未領取社會補助、津貼等情，業據聲請人陳述明在
      卷，並有稅務電子閘門財產所得調件明細表、低收入戶/
      中低收入戶/中低老年人生活津貼管理/身障者生活補助/
      單親家庭子女生活教育補助表、勞動部勞工保險局函、高
      雄市政府都市發展局函、勞動部勞動力發展署高屏澎東分
      署函在卷可資認定（見院卷第8-14頁、第56-59頁、第47
      頁、第77-78頁）。
　　⑵聲請人之所得
　　　查聲請人主張：109年1月起在台中工作，工作性質為家庭
      管理，薪資25000元，扣除佣金後，每月實領22500元，10
      9年的工作時間係從109年8月起至110年2月止，110年3月
      起無業，生活費不足額由女兒資助，每月金額1000元至20
      00元，另之前有從事感謝愛直銷佣金等語（見院卷第77-7
      8頁）。則自109年3月17日開始清算程序起至110年9月15
      日本院調查期日止，以月為單位計算，依前述聲請人所得
      來源計算，其所得總額為377031元（見院卷第79頁計算表
      ）。
　2.本院裁定開始清算程序後，聲請人之支出
　　⑴依衛福部社會司公告109、110年度高雄市最低生活費為130
      99元、13341元，依消債條例第64條之2第1項、第2項之規
      定，聲請人、受扶養者之最低生活費用應以前開高雄市每
      月最低生活費用金額1.2倍計算即15719元、16009元做為
      計算基準數額。
　　⑵聲請人主張：我住在配偶名下房屋，我沒有工作後就縮減
      支出，每月支出6000元至7000元（平均金額6500元），也
      不主張扶養配偶等語（見院卷第61-62頁），參酌前開說
      明，聲請人之最低生活即其縮減支出後，每月平均支出金
      額為6500元，該金額低於前開金額，自可採為計算基準。
      則自109年3月17日開始清算程序起至110年9月15日本院調
      查期日止，以月為單位計算，聲請人支出之最低生活費總
      額為123500元（見院卷第79頁計算表）。
　3.本院裁定開始清算程序後，聲請人之所得餘額
　　依據上開證據，聲請人前開所得總額扣除個人最低生活費總
    額後，尚有餘額253531元（見院卷第79頁計算表）。
　㈡消債條例第133條後段
　　聲請人於聲請清算前2年期間，可處分所得總額每月25351元
    ，扣除個人必要生活費8500元、配偶扶養費2066元後，尚有
    餘額14785元等情，為聲請人所不爭執（見院卷第77頁），
    亦為本院108年度消債更字第3號裁定認定在案，則聲請人於
    聲請清算前2年期間所得餘額為354840元（計算式：14785×2
    4=354840）；又普通債權人於清算程序中均未受償乙節，亦
    有109年司執消債清字第41號裁定、債權表在卷可參（見院
    卷第2頁、司執消債清字卷第121-123頁）。可認聲請人於本
    院裁定開始清算程序後，其所得總額扣除個人最低生活費總
    額後仍有餘額，且普通債權人受分配總額（0元）低於聲請
    清算前2年期間之可處分所得餘額，應已符合消債條例第133
    條所規定不免責事由。
  ㈢消債條例第134條部分
　　查聲請人無出國紀錄，有入出境查詢表在卷可參（見院卷第
    7頁）；又本院復查無聲請人有消債條例第134條所列其他各
    款應不免責事由，且債權人亦未提出聲請人有何符合消債條
    例第134條各款所規定之事證供本院參酌，故應認聲請人並
    無消債條例第134條所定不免責事由之存在。
三、綜上所述，債務人既有消債條例第133 條不應免責之事由，
    復未經普通債權人全體同意其免責，揆諸首揭規定，本件聲
    請人應不免責，爰裁定如主文。
四、另債務人因消債條例第133 條之情形，受不免責之裁定確定
    後，繼續清償達該條規定之數額，且各普通債權人受償額均
    達其應受分配額時，依消債條例第141 條之規定，債務人得
    再聲請法院裁定免責。又法院為不免責之裁定確定後，債務
    人繼續清償債務，而各普通債權人受償額均達其債權額之20
    % 以上者，依消債條例第142 條規定，可再行聲請法院裁定
    免責，附此敘明。
中　　華　　民　　國　 110　　年　　11　　月　　2 　　日
              　　民事庭　　法　官　賴寶合
上為正本係照原本作成
如不服本裁定，應於裁定送達後10日內，以書狀向本院提出抗告
，並繳納抗告費新臺幣1千元
中　　華　　民　　國　 110　　年　　11　　月　　2 　　日
  　                        書記官　胡美儀
附錄
一、債務人繼續清償得聲請法院裁定免責之規定：
　　消費者債務清理條例第141條
　　債務人因第 133 條之情形，受不免責之裁定確定後，繼續
　　清償達該條規定之數額，且各普通債權人受償額均達其應受
　　分配額時，得聲請法院裁定免責。　　
    消費者債務清理條例第142條
　　法院為不免責或撤銷免責之裁定確定後，債務人繼續清償債
　　務，而各普通債權人受償額均達其債權額之 20% 以上者，
　　法院得依債務人之聲請裁定免責。
二、債務人嗣後聲請裁定免責時，須繼續清償各普通債權之最低
    應受分配額。